【裁判字號】    96,訴,3037
【裁判日期】    970328
【裁判案由】    毒品危害防制條例
【裁判全文】
臺灣板橋地方法院刑事判決              96年度訴字第3037號
公  訴  人  臺灣板橋地方法院檢察署檢察官
被      告  甲○○
                    （現另案於臺灣臺北看守所羈押）
上列被告因違反毒品危害防制條例案件，經檢察官提起公訴（96
年度毒偵字第5168號），本院於準備程序進行中，被告就被訴之
事實為有罪之陳述，經告知被告簡式審判程序之旨，並聽取當事
人之意見後，裁定進行簡式審判程序，本院判決如下：
    主  文
甲○○施用第一級毒品，累犯，處有期徒刑拾月。扣案之安非他
命壹包（淨重零點貳公克）沒收銷燬之，上開安非他命之外包裝
塑膠袋壹只沒收之。
    事  實
一、甲○○前因竊盜案件，經臺灣臺北地方法院以92年度易字第
    2147號判決處有期徒刑10月確定；又因搶奪案件，經本院以
    92年度訴字第2590號判決處有期徒刑1 年確定，以上2 罪，
    經合併定其應執行之刑為有期徒刑1 年8 月確定，並於民國
    （下同）95年1 月6 日縮刑期滿執行完畢；另因施用毒品案
    件，經本院裁定觀察勒戒後，有繼續施用毒品之傾向，再經
    本院以89年度毒聲字第59號裁定強制戒治，又經本院裁定「
    停止戒治，所餘戒治期間付保護管束」，於90年1 月5 日交
    付保護管束期滿，由臺灣板橋地方法院檢察署檢察官於90年
    2 月26日以90年度戒毒偵字第163 號不起訴處分確定。嗣於
    95年間又因施用毒品案件，經本院以95年度毒聲字第1552號
    裁定強制戒治，嗣經執行6 個月以上後，認已無繼續強制戒
    治之必要而釋放後，由臺灣板橋地方法院檢察署檢察官以96
    年度戒毒偵字第278 號為不起訴處分確定。復基於施用第一
    級毒品及第二級毒品之犯意，於96年7 月8 日在臺北縣永和
    市○○路138 巷3 弄1 號住處內，將第一級毒品海洛因及第
    二級毒品安非他命一起放入玻璃球內，以火燒烤後，再同時
    施用所冒出霧化含有海洛因、安非他命成份之氣體之方式，
    同時施用第一級毒品海洛因及第二級毒品安非他命1 次（起
    訴書略載為96年7 月8 日15時30分為警採尿前回溯26及96小
    時內之某時許，在不詳處所，施用第一級毒品海洛因及第二
    級毒品安非他命）。嗣經警於96年7 月8 日下午1 時40分許
    ，在臺北縣中和市○○路175 號前當場查獲，並扣得第二級
    毒品安非他命1 包（毛重0.4 公克、淨重0.2 公克）。
二、案經臺北縣政府警察局中和分局報臺灣板橋地方法院檢察署
    檢察官偵查起訴。
    理  由
一、按除被告所犯為死刑、無期徒刑、最輕本刑為三年以上有期
    徒刑之罪或高等法院管轄第一審案件者外，於第一次審判期
    日前之準備程序進行中，被告先就被訴事實為有罪之陳述時
    ，審判長得告知被告簡式審判程序之旨，並聽取當事人、代
    理人、辯護人及輔佐人之意見後，裁定進行簡式審判程序，
    刑事訴訟法第273 條之1 第1 項定有明文。經核本件被告甲
    ○○所犯係死刑、無期徒刑、最輕本刑為三年以上有期徒刑
    以外之罪，其於準備程序中就被訴事實為有罪之陳述，經法
    官告知簡式審判程序之旨，並聽取公訴人及被告之意見後，
    本院合議庭認宜進行簡式審判程序，爰依上揭規定合議裁定
    由受命法官獨任進行簡式審判程序，合先敘明。
二、上揭事實，業據被告甲○○於本院準備程序及審理時供承不
    諱，又被告為警查獲時所採集之尿液檢體經送驗結果，確分
    呈海洛因代謝物嗎啡陽性反應與安非他命陽性反應，此有台
    灣檢驗科技股份有限公司濫用藥物尿液檢驗報告1 紙在卷可
    稽。再依本院歷來審判經驗得知，海洛因及安非他命之吸食
    方式，依施用者之使用習慣而有所不同，並無一定模式可循
    ，據以往囑託鑑定機關所為之鑑定結果得知，確有於毒品證
    物及吸食工具等之檢驗中發現以前開二者毒品摻雜吸食之案
    例，故確有施用者將二者同置於吸食器內施用之可能，有法
    務部調查局91年6 月28日調科壹字第09100425110 號函足參
    。再被告於本院準備程序時一再供承係同時施用第一級毒品
    海洛因及第二級毒品安非他命，且被告為警查獲時並未扣得
    任何施用之工具，是被告於本院準備程序時所稱係同時將海
    洛因與安非他命混合同置於玻璃球內並燒烤成煙而吸食該氣
    體等言，堪予採信。又被告前因施用毒品案件，經本院裁定
    觀察勒戒後，有繼續施用毒品之傾向，再經本院以89年度毒
    聲字第59號裁定強制戒治，又經本院裁定「停止戒治，所餘
    戒治期間付保護管束」，於90年1 月5 日交付保護管束期滿
    ，由臺灣板橋地方法院檢察署檢察官於90年2 月26日以90
    年度戒毒偵字第163 號不起訴處分確定。嗣於95年間又因施
    用毒品案件，經本院以95年度毒聲字第1552號裁定強制戒治
    ，嗣經執行6 個月以上後，認已無繼續強制戒治之必要而釋
    放後，由臺灣板橋地方法院檢察署檢察官以96年度戒毒偵字
    第278 號為不起訴處分確定等情，此有上開不起訴處分書及
    臺灣高等法院被告前案紀錄在卷可按。本件罪證明確，被告
    犯行洵堪認定。
三、查海洛因與安非他命依其成癮性、濫用性及對社會危害性之
    程度，已分別為毒品危害防制條例第2 條第2 項第1 款、第
    2 款列為第一級毒品與第二級毒品。核被告所犯，係毒品危
    害防制條例第10條第1 項與第2 項之2 罪。又被告非法持有
    第一級毒品與第二級毒品之低度行為，已分別為其施用第一
    級毒品與第二級毒品之高度行為所吸收，皆不另論罪。再被
    告係以一行為同時觸犯施用第一級毒品與第二級毒品之2 罪
    ，為想像競合犯，應從施用第一級毒品之重罪處斷。至公訴
    人起訴書中以被告所犯上開二罪係犯意各別，應分論併罰，
    尚有未洽，附此說明。末查；被告有如事實欄所載徒刑情形
    ，此有臺灣高等法院被告前案紀錄表在卷可徵。其於有期徒
    刑執行完畢後，五年內故意再犯有期徒刑以上刑之本罪，為
    累犯，應依法加重其刑。爰審酌被告之品行、智識程度及海
    洛因與安非他命均係戕害身心，被告前已因施用毒品經觀察
    勒戒、強制戒治，卻未能戒除惡習以及被告犯罪後坦承犯行
    等一切情狀，量處如主文所示之刑，以資懲儆。至扣案之安
    非他命1 包（淨重0.2 公克），為查獲之毒品，不問屬於犯
    人與否，應依毒品危害防制條例第18條第1 項前段規定沒收
    銷燬之，上開扣案安非他命之外包裝塑膠袋1 只，係被告所
    有且供其盛裝安非他命所用之物，業據被告供承在卷，應依
    刑法第38條第1 項第2 款之規定，併予宣告沒收。
據上論斷，應依刑事訴訟法第273 條之1 第1 項、第299 條第1
項前段，毒品危害防制條例第10條第1 項、第2 項、第18條第1
項前段，刑法第11條、第47條第1 項、第55條前段、第38條第1
項第2款，判決如主文。
本案經檢察官吳文正到庭執行職務
中    華    民    國    97    年    3     月    28    日
                      刑事第五庭  法  官  潘  長  生
以上正本證明與原本無異。
如不服本判決，應於判決送達後10日內敘明理由向本院提出上訴
狀。
                                  書記官  彭  麗  紅
中    華    民    國    97    年    3     月    28    日
附錄本案論罪科刑法條
毒品危害防制條例第10條：
施用第一級毒品者，處六月以上五年以下有期徒刑。
施用第二級毒品者，處三年以下有期徒刑。


司法院資訊處製作；財團法人民間司法改革基金會備份。
